【裁判字號】    99,親,16
【裁判日期】    990520
【裁判案由】    否認子女
【裁判全文】
臺灣士林地方法院民事判決
          99年度親字第16號
原      告    乙○○
被      告    丙○○
兼法定代理人  甲○○
上列當事人間否認子女事件，經本院於民國99年5 月6 日言詞辯
論終結，判決如下：
    主  文
確認被告丙○○非原告自被告甲○○受胎所生之婚生子。
訴訟費用由原告負擔。
    事實及理由
一、本件原告起訴主張：原告與被告甲○○於民國86年11月18日
    結婚，嗣於96年10月25日協議離婚。原告自婚後即與訴外人
    黃仁忠同居，並於97年2 月12日生下被告丙○○，惟原告懷
    孕時，早已離開被告甲○○之住所，而訴外人黃仁忠已於98
    年8 月5 日至臺北國泰醫院完成DNA 親子鑑定，結果顯示被
    告丙○○與訴外人黃仁忠有親子血緣關係，推斷被告丙○○
    非原告自被告甲○○受胎所生，被告丙○○與被告甲○○確
    無親子關係存在，為此爰依民法第1063條提起否認子女之訴
    等語，並聲明：(1)確認被告丙○○非原告自被告甲○○受胎
    所生之婚生子。(2)訴訟費用由被告負擔。
二、被告甲○○（兼被告丙○○法定代理人）則以：對原告請求
    沒意見，被告丙○○並非其與原告所生，並經原告告知後始
    知有被告丙○○，且對原告所提DNA 鑑定報告書沒有意見等
    語，資為答辯。
三、原告主張其與被告甲○○於86年11月18日結婚，嗣於96年10
    月25日協議離婚，原告隨後在97年2 月12日產下被告丙○○
    ，惟被告丙○○依法仍推定並登記為被告甲○○之婚生子等
    情，已據原告提出戶籍謄本為證，堪認為真正。又原告主張
    被告丙○○並非其自被告甲○○受胎所生，而係原告自訴外
    人黃仁忠受胎所生，業經國泰綜合醫院於98年7 月22日對訴
    外人黃仁忠與被告丙○○進行親子血緣鑑定，結果認定：「
    經15個基因座分析後，黃仁忠與丙○○之親子關係概率結果
    為99.00000000%，因此可以確認兩者之親子關係。」，有國
    泰綜合醫院診斷證明書在卷可稽，並為被告所不爭，可見被
    告丙○○實係原告自訴外人黃仁忠受胎所生，堪認原告主張
    被告丙○○非其自被告甲○○受胎所生等情為真實。
四、按從子女出生日回溯第181 日起至第302 日止，為受胎期間
    。妻之受胎，係在婚姻關係存續中者，推定其所生子女為婚
    生子女。前項推定，如夫妻之一方能證明子女非為婚生子女
    者，得提起否認之訴。前項否認之訴，夫妻之一方自知悉該
    子女非為婚生子女之時起2 年內為之。96年5 月23日修正公
    布之民法第1062條第1 項、第1063條定有明文。經查：原告
    與被告甲○○於86年11月18日結婚，嗣於96年10月25日協議
    離婚，惟原告之受胎期間係其與被告甲○○婚姻關係存續中
    ，被告丙○○依法仍推定為被告甲○○之婚生子，但被告丙
    ○○確非原告自被告甲○○受胎所生，已如前述，且原告於
    於子女出生後2 年內提起本件否認子女之訴，未逾法定除斥
    期間，從而原告訴請確認被告丙○○非其自被告甲○○受胎
    所生之子，於法洵屬有據，應予准許。
五、據上論結：本件原告之訴為有理由，依民事訴訟法第78條、
    第81條第2 款，判決如主文。
中    華    民    國    99    年    5     月    20    日
                    家事法庭法  官  詹朝傑
以上正本證明與原本無異。
如對本判決上訴，應於判決送達後20日內向本院提出上訴狀。
中    華    民    國    99    年    5     月    20    日
                            書記官  劉雅萍

司法院資訊處製作；財團法人民間司法改革基金會備份。
